# 买断物业后，未摊销完毕的长期待摊费用如何处理？

提问人：流波将月去 时间：2018-04-22 11:18:21
请教陈版主： 甲公司（承租方）系一家家具企业，经营模式为在全国各地租赁物业后装修经营卖场。 2013 年在A城市找乙公司（出租房）租赁了一座商城，双方约定租金的构成由保底租金和利润分成构成，租赁期 10 年。鉴于保底租金较低而利润分成较高，甲公司在经营过程中采取了一系列手段降低利润达到少缴租金的目的。 2015 年，甲乙双方协商，甲方向乙方一次性支付 1000 万元给乙方，作为前两年通过不正当手段少缴纳的租金，甲方将其作为长期待摊费用摊销。 2017 年，乙方因诉讼事项，商城被法院强制执行拍卖，为了不影响正常经营，甲方通过正常拍卖程序取得了该商城，截止 2017 年末，长期待摊费用仍有 800 万元的价值未摊销完毕，IPO过程中就该事项进行了讨论形成如下几种意见： 1 、甲公司已取得了该商城的所有权，已不需要再缴纳租金，剩余的800 万元应在 2017 年一次性进入当期损益； 2 、为了IPO过程中报表的配比，应在 2016 年前全部摊销转入损益； 3 、保持一贯性，作为长期待摊费用继续按 10 年摊销。 个人认为，甲公司取得该商城通过了第三方（法院），该事项属于一个独立事项，在2016 年全部进入损益明显与事实不符，不属于会计差错更正；继续作为长期待摊费用也不具有合理性，所以倾向于第一种意见，望陈版主解惑一下

回答人：chenyiwei
2015 年内将一次性支付的补偿挂账本来就是不合理的做法， 2015 年内应将其全部费用化，相应地不存在你的后续问题。

提问人：zijun0129 时间：2018-04-23 09:26:09
请问是出于什么考虑将这 1000 万在 2015 年一次性摊销呢？

回答人：chenyiwei
一次性支付 1000 万的目的是“作为前两年通过不正当手段少缴纳的租金”，不能使未来期间从中受益。

提问人：zijun0129 时间：2018-04-24 09:53:26
哎呀，我理解错案例了。那这种情况下是否需要考虑调整以前年度报表？毕竟这 1000 万是因为13&14年故意降低利润的补偿。 谢谢陈版

回答人：chenyiwei
不一定。这就像有些纳税筹划手段，开始时税务机关是认可的，后来因稽查、检查等原因没有认可，要求补缴少缴的以前年度税费，这种情况也不一定是前期差错更正。

提问人：流波将月去 时间：2018-04-25 20:50:25
谢谢陈版主，按照我论述的案例，是应该在 2015 年就全部费用化，因为受益期是前两年。 如果补偿的是前两年及后三年的，改如何处理呢？

回答人：chenyiwei
补偿前两年的部分直接费用化；补偿后三年的部分需依据其金额的计算方式确定能否递延摊销。